【裁判字號】    97,交易,54
【裁判日期】    970429
【裁判案由】    公共危險
【裁判全文】
臺灣彰化地方法院刑事判決              97年度交易字第54號
公  訴  人  台灣彰化地方法院檢察署檢察官
被      告  甲○○
            乙○○
上列被告等因公共危險等案件，經檢察官提起公訴（97年度調偵
字第78號），本院依簡式審判程序判決如下：
    主    文
甲○○服用酒類，不能安全駕駛動力交通工具而駕駛，處有期徒
刑參月，如易科罰金，以新台幣壹仟元折算壹日；又因過失傷害
人，處拘役肆拾日，如易科罰金，以新台幣壹仟元折算壹日。
乙○○因過失傷害人，處拘役貳拾日，如易科罰金，以新台幣壹
仟元折算壹日。
    事    實
一、甲○○明知服用酒類，將不能安全駕駛動力交通工具，及應
    注意汽車駕駛人飲用酒類後，其吐氣所含酒精濃度超過每公
    升0.25毫克以上者，不得駕車，竟於民國96年9月21日18時
    許，在彰化縣彰化市某處飲用海尼根啤酒6罐已達不能安全
    駕駛動力交通工具之程度，仍於同日22時30分許，駕駛車牌
    號碼7476-HX號自用小客車，沿彰化縣彰化市○○○街由南
    往北方向行駛，而當時天氣晴朗、夜間有照明（起訴書誤為
    日間自然光線）、路面乾躁無缺陷、無障礙物且視距良好，
    並無不能注意之情事，詎甲○○疏未注意汽車行駛至交岔路
    口，其行進、轉彎應遵守燈光號誌之指示，而閃光紅燈係表
    示「停車再開」，車輛應減速接近，先停止於交岔路口前，
    讓幹道車優先通行後認為安全時，方得續行之駕駛人注意義
    務，即貿然駕車通過路口，適於同日22時50分許（起訴書誤
    為20時50分許），乙○○駕駛車牌號碼NV-0623號自用小客
    車，沿彰化市○○路由西往東方向行駛，亦疏未注意汽車行
    駛至交岔路口，其行進、轉彎應遵守燈光號誌之指示，且閃
    光黃燈係表示閃光黃燈表示「警告」，車輛應減速接近，注
    意安全，小心通過之駕駛人注意義務，亦無不能注意之情事
    ，2車於泰安二街與自強路口發生碰撞，甲○○因而受有頭
    部外傷、頭痛及左顳側挫傷等傷害；乙○○則受有前胸壁挫
    傷、右手挫傷、左膝挫傷及右掌骨閉鎖性骨折等傷害。嗣經
    員警到場處理後，於同日23時57分許，在彰化基督教醫院測
    得甲○○呼氣酒精濃度為每公升0.46毫克後，始查悉上情。
二、案經乙○○、甲○○訴由彰化縣警察局彰化分局移送台灣彰
    化地方法院檢察署檢察官偵查起訴。
    理    由
一、本件被告乙○○、甲○○所涉係死刑、無期徒刑、最輕本刑
    為3年以上有期徒刑或高等法院管轄第一審案件以外之罪，
    並於本院行準備程序時就被訴事實為有罪之陳述，本院合議
    庭依刑事訴訟法第273條之1規定，經評議結果，裁定改由受
    命法官獨任行簡式審判程序，合先敘明。
二、上揭事實，業據被告乙○○、甲○○於警詢、偵訊及本院審
    理中坦承不諱，並有道路交通事故現場圖、道路交通事故調
    查報告表（一）、（二）、刑法第185條之3案件測試觀察紀
    錄表、酒精測定紀錄表、財團法人彰化基督教醫院診斷書2
    紙、現場照片10紙在卷可參。又汽車駕駛人飲用酒類後，其
    吐氣所含酒精濃度超過每公升0.25毫克以上者，不得駕車；
    且汽車行駛至交岔路口，其行進、轉彎，應遵守燈光號誌；
    閃光黃燈表示「警告」，車輛應減速接近，注意安全，小心
    通過；閃光紅燈表示「停車再開」，車輛應減速接近，先停
    止於交岔路口前，讓幹道車優先通行後認為安全時，方得續
    行，道路交通安全規則道路交通安全規則第114條第2款、第
    102條第1項第1款、道路交通標誌標線號誌設置規則第211條
    第1項均定有明文，被告2人駕車自應注意上述規定，且依當
    時天氣晴朗、夜間有照明、路面乾躁無缺陷、無障礙物且視
    距良好，均無不能注意之情事，詎被告甲○○酒精濃度過量
    ，駕駛自用小客車行至閃光紅燈之交岔路口，支道車未停讓
    幹道車先行，為肇事主因，而被告乙○○駕駛自用小客車行
    至閃光黃燈之交岔路口，未減速接近小心通過，為肇事次因
    ，被告2人均未遵循燈光號誌之指示，貿然駕車行經路口，
    因而肇事致對方受傷，台灣省彰化縣區車輛行車事故鑑定委
    員會鑑定意見亦同此見解，足認其2人均有過失。本件事證
    明確，被告2人犯行均堪認定，應依法論科。
三、被告行為後，刑法第185條之3於97年1月2日修正公布，由「
    服用毒品、麻醉藥品、酒類或其他相類之物，不能安全駕駛
    動力交通工具而駕駛者，處1年以下有期徒刑、拘役或3萬元
    以下罰金。」修正為「服用毒品、麻醉藥品、酒類或其他相
    類之物，不能安全駕駛動力交通工具而駕駛者，處1年以下
    有期徒刑、拘役或科或併科15萬元以下罰金。」經比較新舊
    法，以被告行為時之舊法較有利於被告，依刑法第2條第1項
    前段規定，應適用修正前之刑法第185條之3。
四、核被告乙○○所為，係犯刑法第284條第1項前段之過失傷害
    罪。被告甲○○所為，係犯97年1月2日修正前刑法第185條
    之3之不能安全駕駛動力交通工具而駕駛罪及刑法第284條第
    1項前段之過失傷害罪，其所犯2罪間，犯意各別，行為互殊
    ，應分論併罰。被告甲○○為汽車駕駛人，酒醉駕車肇事因
    而致人受傷，依法應負過失傷害之刑事責任，爰依道路交通
    管理處罰條例第86條第1項規定，就過失傷害部分加重其刑
    。爰審酌被告甲○○對於酒醉駕車之危險性，應有相當之認
    識，僅圖一己之便，不顧其他用路人安全，率爾開車上路，
    缺乏尊重其他用路人生命、財產安全之觀念，對於道路公共
    安全已生顯著之危險，應予非難，其於本件事故係肇事主因
    ，被告乙○○之過失程度次之，及被告二人犯後均坦承犯行
    ，素行尚可等一切情狀，分別量處如主文所示之刑，並均諭
    知易科罰金之折算標準。
據上論斷，應依刑事訴訟法第273條之1第1項、第299條第1項前
段，刑法第2條第1項前段、第284條第1項前段、第41條第1項，
修正前刑法第185條之3，道路交通管理處罰條例第86條第1項，
刑法施行法第1條之1，判決如主文。
本案經檢察官蔡明達到庭執行職務
中    華    民    國    97    年     4    月    29    日
                  交通法庭    法  官  林欣苑
以上正本證明與原本無異。
如不服本判決，應於判決送達後10日內，向本院提出上訴書狀，
上訴書狀應「敘述具體上訴理由」，並按他造當事人之人數附繕
本。「切勿逕送上級法院」。
告訴人或被害人對於判決如有不服具備理由請求檢察官上訴者，
其上訴期間之計算係以檢察官收受判決正本之日期為準。
中    華    民    國    97    年     4    月    29    日
                              書記官  楊筱惠
附錄本案論罪科刑法條全文：
中華民國刑法第284條
（過失傷害罪）
因過失傷害人者，處 6 月以下有期徒刑、拘役或 5 百元以下罰
金，致重傷者，處1年以下有期徒刑、拘役或5百元以下罰金。
從事業務之人，因業務上之過失傷害人者，處 1 年以下有期徒刑
、拘役或1千元以下罰金，致重傷者，處3年以下有期徒刑、拘役
或2千元以下罰金。


司法院資訊處製作；財團法人民間司法改革基金會備份。
